臺灣高雄地方法院刑事判決　　　　　　　　96年度訴字第762號
公　訴　人　臺灣高雄地方法院檢察署檢察官
被　　　告　丙○○
　　　　　　甲○○
　　　　　　丁○○
　　　　　　乙○○
上列被告因偽造文書等案件，經檢察官提起公訴（95年度偵字第
27286 號）及移送併辦（95年偵字第30359 號、96年偵字第3325
號），本院判決如下：
　  主    文
丙○○共同連續意圖為自己不法之所有，以詐術使人將本人之物
交付，處有期徒刑參年陸月，附表八、九、十、十一所示之物沒
收。又共同意圖為自己不法之所有，以詐術使人將本人之物交付
伍次，各處有期徒刑參月，均各減為有期徒刑壹月拾伍日，如易
科罰金，均各以新臺幣壹仟元折算壹日，附表八、九、十、十一
所示之物均沒收。又共同意圖為自己不法之所有，以詐術使人將
本人之物交付壹次，處有期徒刑參月，減為有期徒刑壹月拾伍日
，如易科罰金以新臺幣壹仟元折算壹日，附表八、九、十所示之
物均沒收。又意圖為自己不法之所有，以詐術使人將本人之物交
付貳拾貳次，各處有期徒刑參月，均減為有期徒刑壹月拾伍日，
如易科罰金，均以新臺幣壹仟元折算壹日，附表八所示之物沒收
。應執行有期徒刑伍年貳月，附表八、九、十、十一所示之物，
均沒收。
甲○○共同連續意圖為自己不法之所有，以詐術使人將本人之物
交付，處有期徒刑壹年陸月，減為有期徒刑玖月，附表八、九、
十、十一所示之物沒收。又共同意圖為自己不法之所有，以詐術
使人將本人之物交付伍次，各處有期徒刑參月，均各減為有期徒
刑壹月拾伍日，如易科罰金，均各以新臺幣壹仟元折算壹日，附
表八、九、十、十一所示之物沒收。又共同意圖為自己不法之所
有，以詐術使人將本人之物交付壹次，處有期徒刑參月，減為有
期徒刑壹月拾伍日，如易科罰金以新臺幣壹仟元折算壹日，附表
八、九、十所示之物均沒收。應執行有徒刑壹年伍月，附表八、
九、十、十一所示之物均沒收。
丁○○共同連續意圖為自己不法之所有，以詐術使人將本人之物
交付，累犯，處有期徒刑壹年壹月，減為有期徒刑陸月拾伍日，
附表八、九、十、十一所示之物沒收。又共同意圖為自己不法之
所有，以詐術使人將本人之物交付伍次，累犯，各處有期徒刑參
月，均各減為有期徒刑壹月拾伍日，如易科罰金，均以新臺幣壹
仟元折算壹日，附表八、九、十、十一所示之物沒收。應執行有
期徒刑壹年，附表八、九、十、十一所示之物沒收。
乙○○幫助連續意圖為自己不法之所有，以詐術使人將本人之物
交付，處有期徒刑貳月，減為有期徒刑壹月，如易科罰金以新臺
幣壹仟元折算壹日。
　　  事    實
一、丙○○意圖為自己為不法所有，基於詐欺取財之概括犯意，
    自民國93年12月22日前之某日起，向不詳姓名之人購買如附
    表一所示何孝逸等人之個人資料後，利用電腦上網連線到雅
    虎拍賣網站，以如附表一所示之他人名義，向雅虎國際資訊
    股份有限公司（下稱雅虎公司），申請加入成為拍賣網站會
    員，而登錄取得如附表一所示之多組網路帳號。並於附表二
    所示龍志傑等被害人匯款日期前之不詳時間，上網至雅虎公
    司管理之拍賣網站（網址http：//tw.bid. yahoo.com/），
    刊登多種類型之高價3C商品之虛假廣告，佯稱欲以公開競標
    拍賣方式出售各該商品，要求買家須先付款後再予交貨，並
    於附表二所示買家出價得標後，以行動電話聯絡得標人，致
    附表二所示之龍志傑等88人，陷於錯誤，依丙○○指示分別
    以轉帳或匯款方式，將得標款項及運費，匯至丙○○於電話
    聯絡時所指定之金融帳戶（商品、時間、被害人、詐欺金額
    、匯款帳戶，詳如附表二所示，合計0000000 元）。其間，
    並自94年8 月間某日起，丙○○承上開概括犯意，而與甲○○基於共同詐欺取財之犯意聯絡，由甲○○出面，向丑○○
    、范文鳳、吳清恩、吳昌憲、壬○○、戊○○、陳駿朋、庚○○、劉悌安、子○○、己○○、辛○○等人收購金融機關
    之存款帳戶及存摺等物（詳如附表十二所示），及依上開「
    於網站上佯裝拍賣出售商品，再聯絡得標買家，將款項匯入
    指定之帳戶（即甲○○收購之帳戶）」之方式，先後向附表
    三之高長裕等32人，詐得985390元（詳如附表三所示）。暨
    自95年4 月間某日起，丙○○、甲○○續承上開概括犯意，
    而與丁○○基於詐欺取財之共同犯意聯絡，由丁○○與甲○○共同出面，於95年4 月26日、同年5 或6 月間某日，向癸○○、李育儒收購金融機關之存款帳戶及存摺等物；及依上
    開「佯裝拍賣商品，再聯絡買家匯款入指定帳戶（即丁○○
    、甲○○共同收購之帳戶）」方式，先後向附表四之寅○○
    等5 人，詐得160740元。
二、95年7 月1 日以後，丙○○與甲○○、丁○○，仍意圖為自
    己不法之所有，基於詐欺取財之共同犯意聯絡，由丁○○與
    甲○○共同出面，依序於95年7 或8 月間某日、同年9 月18
    日，向溫東清、李宗翰收購金融機關之存款帳戶及存摺等物
    ；及依上開方式，先後5 次，分別向附表五所示之辰○○等
    5 人，佯稱出售商品，致附表五所示之辰○○等5 人陷於錯
    誤，而匯款至所指定之帳戶（詳如附表五所示，合計139070
    元）。及由丙○○與甲○○，意圖為自己不法之所有，基於
    詐取之共同犯意聯絡，以同上開方式，向附表六所示之卯○○，佯稱出售商品，致卯○○陷於錯誤，於95年9 月16日匯
    款35150 元至所指定之帳戶（詳如附表六所示）。暨由丙○○獨自一人，依同上開方式，先後22次，分別向附表七所示
    之巳○○等22人，佯稱出售商品，致附表七所示之巳○○等
    22人陷於錯誤，而匯款至所指定之帳戶（詳如附表七，合計
    詐得754290元）。
三、乙○○基於幫助他人實施詐欺取財之故意，於95年7 月間某
    日，在不詳地點，將其於95年7 月中旬在台新銀行鳳山分行
    所開立之帳號00000000000000號帳戶（起訴書誤為000-0000
    0000 0000 號）之存摺、提款卡及密碼及行動電話00000000
    00號提供予甲○○，再由甲○○轉交給丙○○使用。嗣於95
    年10月21日，經警查獲，並扣得如附表八至十一所示之物品
    。
四、案經高雄市政府警察局移送臺灣高雄地方法院檢察署偵查起
    訴。
    理    由
一、本案檢察官起訴之詐欺取財範圍，被告丙○○部分係指「其
    向起訴書附表二所示之157 位被害人詐欺取財之行為」；被
    告甲○○、丁○○部分，則非指全部157 位被害人，而僅分
    別限於「起訴書附表三所示之42位被害人（甲○○部分）」
    、「起訴書附表四所示之12位被害人（丁○○部分）」遭詐
    欺取財的犯行。又95年6 月30日以前之詐欺取財行為，係依
    連續犯起訴，同年7 月1 日以後之各次行為，則依數罪併罰
    起訴。再則，被告丙○○經起訴之偽造私文書部分，係僅指
    「利用附表一之他人名義申請成為雅虎公司網站會員」之事
    實，而不包括「嗣後丙○○每次使用他人名義上網時之行為
    」等情，業據檢察官本院審理時陳明在卷。又起訴書附表二
    ，就部分被害人遭詐騙之金額、時間有誤載，亦經檢察官於
    96年9月11日本院審理時更正，核先敘明。
二、按現行刑事訴訟法為保障被告之反對詰問權，排除具有虛偽
    危險性之傳聞證據，以求實體真實之發見，於該法第159 條
    第1 項明定被告以外之人於審判外之言詞或書面陳述，除法
    律有規定者外，不得作為證據。又被告以外之人於審判外之
    陳述，雖不符前4條之規定（即刑事訴訟法第159條之1 至同
    條之4 ），而經當事人於審判程序同意作為證據，法院審酌
    該言詞陳述或書面陳述作成時之情況，認為適當者，亦得為
    證據；當事人、代理人或辯護人於法院調查證據時，知有第
    159條第1項不得為證據之情形，而未於言詞辯論終結前聲明
    異議者，視為有前項之同意，刑事訴訟法第159條之5定有明
    文。本案檢察官及被告丙○○、甲○○、丁○○、乙○○等
    人對於卷內各項物證、書證，及證人於警詢、偵訊中所為證
    述，並共同被告丙○○、甲○○、丁○○、乙○○等人於警
    詢、偵訊暨本院準備程序、審理中所為陳述，於本院審判程
    序中均表示同意作為證據，復未就卷內證據資料之證據能力
    有所爭執，且迄於言詞辯論終結前，亦均未主張有刑事訴訟
    法第159 條第1 項不得為證據之情形，是應認已同意卷內證
    據均得作為證據，且經本院審酌後，認無不適當之情形，應
    認本案調查之卷內證據均有證據能力，合先敘明。
三、上開事實，業據被告丙○○、甲○○、丁○○、乙○○坦承
    不諱，並有如附表二至附表七所示龍志傑等被害人之警詢筆
    錄附卷可按。復有扣案相關金融帳戶之開戶資料、交易明細
    表、匯款單據、雅虎奇摩網站之網路拍賣交易資料及丙○○
    存放於電腦中而曾刊登於拍賣網站之商品照片電子檔、申請
    註冊雅虎帳戶之第三人年籍資料表、已詐騙得手雅虎帳號一
    覽表、乙○○設於台新銀行鳳山分行帳號00000000000000
    號資金往來明細表附卷可查，暨有如附表八至十一所示之證
    物可供稽考，足證被告等人之自白與事實相符，本案之事證
    明確，被告四人之犯行，應堪認定。
四、新舊法比較：
１、按刑法於94年2月2日修正公布，於95年7月1日施行。如附表
    五、六、七所示，被告丙○○、甲○○、丁○○所犯之詐欺
    取財犯行，均係在95年7月1日刑法修正施行後，固不生比較
    新舊法之問題。惟就95年6月30日前所犯之連續詐欺取財行
    為（即如附表二、三、四所示之丙○○詐欺取財行為，如附
    表三、四所示之甲○○詐欺取財行為，如附表四所示之丁○○詐欺取財行為），其行為後法律有變更，故就被告三人於
    95年6月30日前所犯之連續詐欺取財行為，比較新舊法，如
    後所述。
２、按行為後法律有變更者，適用行為時之法律，但行為後之法
    律有利於行為人者，適用最有利於行為人之法律，現行刑法
    第2條第1項訂有明文。此條規定與刑法第1條罪刑法定主義
    契合，而貫徹法律禁止溯及既往原則，係規範行為後法律變
    更所生新舊法律比較適用之準據法，是刑法第2條本身雖經
    修正，但刑法第2條既屬適用法律之準據法，本身尚無比較
    新舊法之問題，應一律適用裁判時之現行刑法第2條規定，
    以決定適用之刑罰法律，先予敘明。又本次刑法修正之比較
    新舊法，應就罪刑有關之共犯、未遂犯、想像競合犯、牽連
    犯、連續犯、結合犯，以及累犯加重、自首減輕暨其他法定
    加減原因與加減例等一切情形，綜其全部罪刑之結果而為比
    較，最高法院95年5月23日著有95年度第8次刑庭會議決議可
    資參照。
３、經查：
　　(1)、共同正犯：被告丙○○、甲○○、丁○○三人行為後，
        刑法第28條業經修正公布施行，修正後刑法第28條規定
        ：「二人以上共同實行犯罪之行為者，皆為正犯。」，
        與修正前同條規定：「二人以上共同實施犯罪之行為者
        ，皆為正犯。」不同，但在本件中，修正後之規定並無
        較有利於被告之情形，依修正後刑法第2條第1項從舊從
        輕原則，應依修正前刑法第28條規定論處。
 　 (2)、連續犯：刑法第56條連續犯之規定，於被告行為後之新
　　　　法業已刪除連續犯之規定，此刪除雖非犯罪構成要件之
　　　　變更，但顯已影響行為人刑罰之法律效果，自屬法律有
　　　　變更，依新法第2條第1項規定，比較新、舊法結果，仍
    　　應適用較有利於被告之行為時法律即依舊法論以連續犯
        。
  　(3)、易科罰金之折算標準：被告三人上開行為時，依修正前
        刑法第41條第1項前段、罰金罰鍰提高標準條例第2條（
        現已刪除）及現行法規所定貨幣單位折算新台幣標準條
        例之規定，有期徒刑、拘役易科罰金之折算標準，原以
        銀元1百元即新台幣3百元以上，銀元3百元即新台幣9百
        元以下，折算1日。而刑法第41條第1項前段修正後，則
        規定為以新臺幣1千元、2千元或3千元折算1日，此因屬
        科刑規範事項之變更，其折算標準為裁判時所應諭知，
        自有就新舊法規定比較之必要，經比較新舊法結果，以
        被告行為時關於易科罰金之規定，較有利於被告，故
        就被告三人於95年6月30日前所犯之連續詐欺取財行為
        ，如得諭知易科罰金，自應依修正前刑法第41條第1項
        前段諭知易科罰金之折算標準。
    (4)、刑法第339條第1項：刑法修正前，本條項之詐欺取財罪
        之罰金刑部分之法定刑原為得科1千元以下罰金，而修
        正前刑法第33條第5款規定之罰金最低額為銀元一元，
        依罰金罰鍰提高標準條例第1條前段之規定提高為10倍
        ，及現行法規所定貨幣單位折算新台幣標準條例第2條
        規定，修正前刑法第339條第1項罰金刑，最高額為銀元
        1萬元即新台幣3萬元，最低額為銀元10元即新臺幣30元
        。而依修正後刑法施行法第1條之1規定：「（第1項）
        中華民國94年1月7日刑法修正施行後，刑法分則編所定
        罰金之貨幣單位為新臺幣。（第2項）94年1月7日刑法
        修正時，刑法分則編未修正之條文定有罰金者，自94年
        1月7日刑法修正施行後，就其所定數額提高為30倍。但
        72年6月26日至94年1月7日新增或修正之條文，就其所
        定數額提高為3倍」，及刑法第33條第5款修正為：「主
        刑之種類如下：五、罰金：新臺幣1千元以上，以百元
        計算之」等規定觀之，依修正後之刑法第339條第1項之
        罰金刑最高額為新臺幣三萬元、最低額為新臺幣一千元
        。因此，比較上述修正前、後之刑罰法律，自以被告行
        為時即修正前之刑法第339條第1項規定，較有利於被告
        。故被告丙○○、甲○○、丁○○於95年6月30日前所
        犯之連續詐欺取財行為，自應適用行為時即修正前之規
        定處斷。
五、核被告丙○○所為如附表二、三、四所示之詐欺取財行為，
    及甲○○所為如附表三、四所示之詐欺取財行為，及丁○○
    所為如附表四所示之詐欺取財行為，均係犯修正前刑法第33
    9條第1項詐欺取財罪；又被告丙○○所為如附表五、六、七
    所示之各次詐欺取財行為，及甲○○所為如附表五、六所示
    之各次詐欺取財行為，及丁○○所為如附表七所示之各次詐
    欺取財行為，則均係犯修正後刑法第339條第1項詐欺取財罪
    。又被告乙○○所為，係犯修正後刑法第339條第1項詐欺取
    財罪之幫助犯。又丙○○、甲○○就附表三、六之詐欺取財
    行為；暨丙○○、甲○○、丁○○就附表四、五之詐欺取財
    行為，有犯意聯絡及行為分擔，為共同正犯。
六、就95年7月1日刑法修正施行以前所為之詐欺行為，即丙○○
    所為附表二、三、四之詐欺行為，甲○○所為附表三、四之
    詐欺行為，丁○○所為附表四之詐欺行為，犯罪時間緊接，
    所犯又係構成要件相同之罪名，顯各係基於概括之犯意反覆
    為之，均應分別依修正前刑法第56條連續犯之規定，論以一
    罪，並加重其刑。又95年7 月1 日以後，被告丙○○所為之
    28次詐欺行為（如附表五、六、七所示），甲○○所為之6
    次詐欺行為（如附表五、六所示），丁○○所為之5 次詐欺
    行為（如附表五所示），犯意各別，顯係基於不同犯意而為
    之，參酌最高法院96年度第9 次刑事庭會議決議意旨，應予
    分論併罰，並與修正前依連續犯規定所論之一罪，予以數罪
    併罰，及合併定其應執行之刑。
七、又公訴人就附表三之10、11所示甲○○詐欺陳省安、藍逢凱
    之行為，雖未據起訴，但與已起訴之附表三所示其他詐欺行
    為，有連續犯之裁判上一罪關係，為起訴效力所及，本院自
    得併予審理。又丁○○前因違反懲治盜匪條例案件、竊盜、
    槍砲彈藥刀械管制條例案件，經判處有期徒刑6 年褫奪公權
    5 年、2 年6 月、3 月，並定應執行有期徒刑8 年褫奪公權
    5 年，送監執行後，於88年10月12日假釋出獄。嗣因再犯竊
    盜罪，經判處有期徒刑1 年4 月確定，並撤銷假釋，而接續
    執行，再於95 年1月4 日縮短刑期假釋出獄，及於95年3 月
    8 日縮刑期滿執行完畢，有台灣高等法院被告前案紀錄表在
    卷可佐。其於執行完畢後五年以內，再犯本件如附表四、五
    所示有期徒刑以上之罪，為累犯，應依法加重其刑，並遞加
    重之。又被告乙○○提供自己之存摺提款卡等物予他人幫助
    犯詐欺取財罪，所為係詐欺取財罪構成要件以外之行為，依
    刑法第30條第1 項規定為幫助犯，酌依刑法第30條第2 項規
    定，按正犯之刑減輕之。
八、爰審酌被告丙○○、甲○○、丁○○、乙○○，均年輕力壯
    、四肢健全，竟不思守法上進，影響社會風氣及法律秩序甚
    鉅；並參酌被告四人之品性（參卷附之臺灣高等法院被告前
    案紀錄表）、本件被害人之人數、被告犯罪所得，及被告乙○○雖未實際參與詐欺取財犯行，惟其行為使詐欺者得以隱
    匿真實身分，減少遭查獲之風險，有助長犯罪並敗壞社會風
    氣之情形，暨被告四人尚能坦承犯行，犯後態度尚稱良好等
    一切情狀，分別量處如主文所示之刑。再被告四人之犯罪時
    間，均係於96年4月24日以前，合於中華民國96年罪犯減刑
    條例之規定。其中，除丙○○所犯如附表二、三、四所示之
    連續詐欺取財行為，因宣告逾1年6月之有期徒刑，依該條例
    第3條第1項第15款規定不予減刑外，被告丙○○、甲○○、
    丁○○所犯之其餘詐欺取財行為，及被告乙○○所犯之幫助
    詐欺取財行為，並無該條例第3條所列不得減刑之情形，應
    依該條例第2 條第1 項第3 款之規定，減其宣告刑2 分之1
    。並就丙○○所犯如附表五、六、七所示之各次詐欺行為，
    及就甲○○所犯如附表五、六所示之各次詐欺行為，暨就丁○○所犯如附表五所示之各次詐欺行為，與被告乙○○所犯
    之幫助詐欺取財行為，均各分別諭知易科罰金之折算標準。
    並就所處有期徒刑部分，分別定應執行如主文所示之刑。又
    因被告丙○○、甲○○、丁○○，分別所犯之各詐欺取財罪
    中，就95年6 月30日前之連續詐欺取財行為，均經諭知逾6
    個月以上之徒刑，故不論依修正前或修正後之刑法第41條第
    2 項規定，合併定執行刑後，均不得易科罰金，併此敘明。
九、如附表八至十一所示之物，分別係被告丙○○、甲○○、丁○○所有供本件詐欺取財罪所用及預備供本件犯罪所用之物
    （詳如附表所示），業據被告三人陳明在卷，爰依刑法第38
    條第1 項第2 款規定，宣告沒收，併此敘明。至於起訴書附
    表五所載其餘物品，其中編號3 號之行動電話1 支及編號39
    至55號所示之物，雖分屬被告丙○○及乙○○所有，惟不能
    證明係供本案犯罪所用之物，又編號31至38號所示之物，非
    屬被告等人所有，且與本案無關，爰不宣告沒收。
十、公訴意旨另略以：１、丙○○、甲○○共同詐欺曾小棠9100
    元（即起訴書之附表二編號153）。２、丙○○獨自一人詐
    欺楊宗穎、周徐堂、米承翔（即起訴書之附表二編號19、33
    、44）。３、丁○○以同上開方式詐欺陳省安、藍逢凱（即
    起訴書之附表二編號63、64）。４、被告丙○○，以附表一
    所示之他人名義，向雅虎公司申請加入成為拍賣網站會員及
    取得多組網路帳號，而虛偽填寫他人姓名資料於申請書之電
    磁紀錄而偽造文書，並傳送至雅虎公司，涉犯刑法之行使偽
    造私文書罪嫌等語。經查：
    １、公訴人並未提出被害人曾小棠之筆錄；又公訴人指曾小
        棠將款項匯至許忠傑之帳戶，但公訴人所指曾小棠受騙
        時所見之網頁日期為94年11月24日（參本院二卷28、49
        至51頁），而許忠傑稱其係於95年6月才出售該帳戶（
        參警卷85頁筆錄），況且依警卷412頁所附之許忠傑帳
        戶存提款明細，自93年6月11日起至95年9月23日止，並
        無9100元之匯款紀錄，甚至自94年8月4日起至95年8月1
        日止，根本無任何匯款紀錄，故依現有證據，尚難遽認
        丙○○、甲○○有詐欺曾小棠之行為，本應就此部分為
        無罪之諭知。惟因公訴人認為此部分若有罪，與附表二
        、三之詐欺行為，有連續犯裁判上一罪之關係，故不另
        為無罪之諭知。
　　２、公訴人並未提出被害人楊宗穎、周徐堂、米承翔之筆錄
        ，且無匯款紀錄及帳戶明細，鍾春賢更否認有出售帳戶
        （即公訴人所指周徐堂受騙後匯款之帳戶），故依現有
        證據，尚難遽認丙○○有詐欺楊宗穎、周徐堂、米承翔
        之行為，本應就此部分為無罪之諭知。惟因公訴人認為
        此部分若有罪，與附表二、三之詐欺行為，有連續犯裁
        判上一罪之關係，故不另為無罪之諭知。
    ３、陳省安、藍逢凱雖遭丙○○詐欺，而於95年1 月20日，
        分別匯款27080 元、28000 元至辛○○之帳戶，然出面
        向辛○○收購帳戶之人，係甲○○而非丁○○，此經辛○○於本院審理時證述在卷。復無其他證據，足認就詐
        欺陳省安、藍逢凱之行為，被告丁○○與實際犯案之丙○○、甲○○間，有何犯意聯絡及行為分擔，故此部分
        ，尚難遽認丁○○為詐欺罪之共犯，本應就此部分為無
        罪之諭知，惟因公訴人認為此部分若有罪，與附表四丁○○之詐欺行為，有連續犯裁判上一罪之關係，故不另
        為無罪之諭知。
    ４、依起訴書所載，公訴人認附表一所示之他人資料係被告
        向其他犯罪集團成員購入；又綜觀附表一所示之名單，
        確有多人係出賣帳戶及身分證等資料予被告之人，衡情
        各該出賣人既明知被告將使用上開資料犯罪，則不僅難
        遽認出售各該資料之人均曾明示不得用以申請網站之帳
        戶，甚至反而會有默許被告使用之可能。為此，本件被
        告丙○○既辯稱：附表一所示之人並未說不得用以開戶
        等語，公訴人復未舉證證明「各該他人均未同意，或於
        出售帳戶時已明示不得用以申請網站之帳戶」，則尚難
        遽認被告丙○○有未經他人同意，偽造他人名義申請開
        戶之偽造私文書犯行。此部分本應為無罪之諭知，惟因
        公訴人認為此部分若有罪，為連續犯且與附表二至四所
        示之詐欺行為有牽連犯裁判上一罪之關係（參起訴書所
        載），故不另為無罪之諭知。
據上論斷，應依刑事訴訟法第299 條第1 項前段，刑法第2 條第
1 項前段、第28條、第30條第2 項、第38條第1 項第2 款、第41
條第1 項前段、刑法第51條第5 款、修正前第56條、修正前及修
正後刑法第339 條第1 項，刑法施行法第1 之1 條，中華民國96
年罪犯減刑條例第2 條第1 項第3 款、第7 條、第9 條，判決如
主文。
本案經檢察官林志祐到庭執行職務。
中　　華　　民　　國　　96　　年　　9 　　月　　28　　日
                  刑事第十二庭  審判長法  官  洪碩垣
                  　　　　　　　　　　法　官  施介元
                  　　　　　　　　　　法　官　張  震
以上正本證明與原本無異。
如不服本判決應於收受本判決後10日內向本院提出上訴書狀，並
應敘述具體理由，如未敘述上訴理由者，應於上訴期間屆滿後20
日內補提理由書狀於本院（均須按他造當事人之人數附繕本）「
切勿逕送上級法院」。
中　　華　　民　　國　　96　　年　　9 　　月　　28　　日
　　　　　　　　　　　　　　　　　    書記官  林佳慧
附錄本件論罪科刑法條：
中華民國刑法第339條第1項
意圖為自己或第三人不法之所有，以詐術使人將本人或第三人之
物交付者，處5 年以下有期徒刑、拘役或科或併科1 千元以下罰
金。
